【裁判字號】    98,交訴,17
【裁判日期】    990325
【裁判案由】    公共危險等
【裁判全文】
臺灣宜蘭地方法院刑事判決              98年度交訴字第17號
公  訴  人  臺灣宜蘭地方法院檢察署檢察官
被      告  乙○○
上列被告因公共危險等案件，經檢察官提起公訴（98年度偵字第
2921號、第3138號），經本院合議庭裁定以簡式審判程序審理，
判決如下：
    主  文
乙○○犯竊盜罪，處有期徒刑肆月，如易科罰金，以新臺幣壹仟
元折算壹日；又犯肇事致人傷害逃逸罪，處有期徒刑陸月，如易
科罰金，以新臺幣壹仟元折算壹日。應執行有期徒刑玖月，如易
科罰金，以新臺幣壹仟元折算壹日，緩刑年。
    事實及理由
一、構成犯罪事實：
  (一)乙○○於民國98年3月3日凌晨4時許，至宜蘭縣羅東鎮○○
    路70號「憶難忘美髮廳」消費，見丙○○所有之LG廠牌行動
    電話1支（序號：000000000000000）放在店內客廳茶几上，
    且丙○○在客廳沙發上睡覺，竟基於意圖為自己不法所有之
    犯意，徒手竊取丙○○置於茶几上之行動電話1支，得手後
    插入自己申辦之行動電話門號0000000000號SIM卡使用。嗣
    經丙○○報警後，經警調閱該行動電話之通聯紀錄，而循線
    查悉上情。
  (二)乙○○於98年6月1日凌晨3時10分許，駕駛車牌號碼9T-8751
    號自用小客車沿宜蘭縣羅東鎮○○路由東往西方向行駛，行
    經民權路與忠孝路之交岔路口，原應注意閃光黃燈表示「警
    告」，車輛應減速接近，注意安全，小心通過，而當時雖係
    夜間，但有照明、視距良好、路面乾燥、無缺陷、無障礙物
    ，並無不能注意之情事，詎其竟疏未注意減速接近，貿然通
    過前開交岔路口，適甲○○騎乘車牌號碼N2S-688號機車沿
    宜蘭縣羅東鎮○○路由南往北方向行駛，亦疏未停讓幹道車
    優先通行而貿然通過前開交岔路口，乙○○所駕駛之自用小
    客車左側前車身（起訴書誤載為前車頭）因而與甲○○所騎
    乘機車前車頭（起訴書誤載為左側）發生撞擊，致甲○○彈
    起撞擊到乙○○所駕駛之自用小客車左前擋風玻璃後落地，
    受有腹部鈍傷併肝臟裂傷、胸部挫傷併右側8至10肋骨骨折
    及氣胸、四肢挫傷併多處擦傷、頭部外傷併臉部擦傷、右側
    創傷性血胸之傷害（傷害部分業經甲○○撤回告訴）。詎乙○○明知其駕車肇事，致使甲○○受傷，竟為規避責任，未
    停車查看及報警處理，亦未將甲○○送醫或施以救護等必要
    措施，反駕車逃逸，嗣因路人謝鴻鎰目睹並抄下乙○○所駕
    駛自用小客車之車牌號碼提供警方，始為警循線查獲。
二、認定犯罪事實所憑之證據及理由：
  (一)被告乙○○於警詢、偵查及本院審理中之自白。
  (二)證人丙○○於警詢中之證詞。
  (三)證人甲○○於警詢、偵查中之證詞。
  (四)證人謝鴻鎰於警詢、偵查中之證詞。
  (五)宜蘭縣政府警察局三星分局扣押筆錄及扣押物品目錄表1份
    。
  (六)通聯調閱查詢單2份。
  (七)贓物認領保管單1份。
  (八)道路交通事故現場圖、道路交通事故調查報告表(一)(二)各1份
    。
  (九)現場及車損照片28張。
  (十)財團法人羅許基金會羅東博愛醫院診斷證明書1紙。
  (十一)宜蘭縣政府警察局舉發違反道路交通管理事件通知單1份。
  (十二)宜蘭縣政府警察局羅東分局公正派出所公務電話紀錄簿2份
    。
  (十三)警員莊瀧輝所製作之職務報告暨所附照片7張。
  (十四)行動電話門號0000000000號於98年6月1日之雙向通聯紀錄1
    份。
  (十五)上開(二)至(十四)所示證據，足以佐證被告首開自白與事實相符。
三、論罪科刑之理由：
  (一)被告乙○○所為犯罪事實(一)部分，係犯刑法第320條第1項竊
    盜罪；犯罪事實(二)部分，係犯刑法第185條之4肇事致人傷害
    逃逸罪。
  (二)被告所犯二罪間，犯意各別，行為互殊，應予分論併罰。
  (三)審酌被告前有竊盜、槍砲彈藥刀械管制條例之犯罪前科，此
    有臺灣高等法院被告前案紀錄表1份在卷可參，竟不思循正
    途賺取生活所需，反圖不勞而獲竊取他人財物，雖本案經警
    查獲後被告已將所竊得之行動電話返還被害人丙○○，然對
    社會治安仍造成影響，且其於駕駛自用小客車肇事後，竟未
    對被害人甲○○加以救護，反駕車逃逸現場，惡性非輕，及
    考量被告已與被害人甲○○達成民事和解事宜，此有本院98
    年度交附民字第56號和解筆錄1份在卷可參，與被告於犯罪
    後均坦承犯行，態度良好等一切情狀，分別量處如主文所示
    之刑，並均諭知易科罰金之折算標準，及定其應執行之刑。
  (四)被告前於80年間雖因槍砲彈藥刀械管制條例案件，經法院判
    處有期徒刑1年6月確定，並於81年12月10日假釋出監，刑期
    至82年3月20日屆滿，以已執行論，惟其於執行完畢後，5年
    以內未曾因故意犯罪受有期徒刑以上刑之宣告，此有臺灣高
    等法院被告前案紀錄表1份在卷可參，其於犯罪後已深知悔
    悟，並已賠償被害人甲○○所受損害，被害人甲○○亦當庭
    表示願意原諒被告，而被告除需照護已高齡76歲之父外，尚
    需教養僅14歲之女1名，且被告目前亦有正當職業，此有存
    款明細（儲戶收執聯）1紙、戶籍謄本2份、員工職務證明書
    1份在卷足憑，本院認被告經此起訴、審判後，當知警惕，
    應無再犯之虞，故認其所宣告之刑，以暫不執行為適當，併
    予宣告緩刑3年，以啟自新。
四、適用之法律：
  (一)程序法方面：刑事訴訟法第273條之1第1項、第299條第1項
    前段、第310條之2。
  (二)實體法方面：刑法第320條第1項、第185條之4、第51條第5
    款、第41條第1項前段、第74條第1項第2款，刑法施行法第1
    條之1第1項、第2項前段。
本案經檢察官劉惟宗到庭執行職務。
中    華    民    國    99    年    3     月    25    日
                  刑事第二庭法  官  蘇錦秀
以上正本證明與原本無異。
如不服本判決應於收受本判決後10日內向本院提出上訴書狀，並
應敘述具體理由。若未敘述理由者，應於上訴期間屆滿後20日內
向本院補提理由書狀（均須按他造當事人之人數附繕本）。
                            書記官  劉晨輝
中    華    民    國    99    年    3     月    29    日
【附錄本案論罪科刑法條】
★刑法第320條第1項：
意圖為自己或第三人不法之所有，而竊取他人之動產者，為竊盜
罪，處5年以下有期徒刑、拘役或500元以下罰金。
★刑法第185條之4：
駕駛動力交通工具肇事，致人死傷而逃逸者，處6月以上5年以下
有期徒刑。

司法院資訊處製作；財團法人民間司法改革基金會備份。
